臺灣屏東地方法院刑事判決　　　　　　　 100年度易字第15號
公　訴　人　臺灣屏東地方法院檢察署檢察官
被　　　告　陳家輝
上列被告因違反毒品危害防制條例案件，經檢察官提起公訴（99
年度毒偵字第2398號），嗣被告於本院準備程序進行中先就被訴
事實為有罪之陳述，本院告知被告簡式審判程序之旨，並聽取當
事人之意見後，本院合議庭合議裁定改由受命法官獨任依簡式審
判程序審理，判決如下：
    主  文
陳家輝施用第二級毒品，累犯，處有期徒刑玖月，扣案甲基安非
他命吸食器壹支沒收銷燬。
    事  實
一、陳家輝前於民國94年間因施用毒品案件，經臺灣高雄地方法
    院以94年度簡字第1997號簡易判決判處有期徒刑6 月確定；
    又於95年間因施用毒品案件，經本院以95年度易字第37號判
    決判處有期徒刑7 月確定；再於95年間因詐欺案件，經本院
    以95年度簡字第922 號簡易判決判處有期徒刑3 月確定，上
    開有期徒刑7 月、3 月部分，經本院以95年度聲字第1342號
    裁定定應執行有期徒刑9 月確定；被告於95年3 月5 日入監
    服刑，並接續執行前揭3 案件，嗣於96年5 月7 日因縮短刑
    期執行完畢出監；再於96年間因施用毒品案件，經本院以96
    年簡字第1254號判處有期徒刑6 月確定，於98年1 月19日縮
    刑期滿，執行完畢；詎猶不知悔改，明知甲基安非他命係屬
    第二級毒品，不得持有及施用，仍基於施用第二級毒品之犯
    意，於99年9 月30日下午3 時許，在屏東縣東港鎮○○路1
    之5 號租屋處，以將甲基安非他命置於玻璃球內以火燒烤後
    ，吸食所產生煙霧之方式，施用第二級毒品甲基安非他命1
    次。嗣於99年10月3 日上午10時40分許，因另案通緝在屏東
    縣東港鎮○○路1 之5 號租屋處內為警查獲，扣得甲基安非
    他命吸食器1 支。經警採尿送驗，檢出甲基安非他命陽性反
    應，始悉上情。
二、案經屏東縣政府警察局東港分局報請臺灣屏東地方法院檢察
    署檢察官偵查起訴。
    理  由
一、本件被告陳家輝所犯係死刑、無期徒刑或最輕本刑為3 年以
    上有期徒刑以外之罪，亦非屬臺灣高等法院管轄第一審之案
    件，其於準備程序中就被訴事實為有罪陳述，經本院告知簡
    式審判程序之旨，並聽取當事人意見後，本院合議庭依刑事
    訴訟法第273 條之1 第1 項為裁定，由受命法官獨任進行簡
    式審判程序。又簡式審判程序之證據調查，依刑事訴訟法第
    273 條之2 規定，不受同法第159 條第1 項審判外陳述排除
    之限制；再被告對於卷內各項證據亦不爭執證據能力，復無
    事證顯示有何違法取得或類此瑕疵之情，故卷內所列各項證
    據，自均有證據能力，合先敘明。
二、上揭犯罪事實，業據被告陳家輝於本院審理中坦承不諱，其
    尿液經送驗結果呈甲基安非他命陽性反應等情，亦有屏東縣
    政府警察局東港分局尿液採證編號姓名對照表、臺灣檢驗科
    技股份有限公司濫用藥物尿液檢驗報告各1 份在卷可稽，上
    述鑑驗結果，係檢驗機關本於專業知識及以精密儀器或科學
    檢驗方法所得之結論，自可憑信。又被告為警查獲扣案供吸
    食甲基安非他命所使用之吸食器1 組，經員警以臺灣尖端先
    進生技醫藥股份有限公司所提供之簡易快速篩檢試劑檢驗結
    果，呈甲基安非他命陽性反應，亦有前開扣案物品及警卷所
    附檢驗結果翻拍照片附卷可參；此外，尚有屏東縣政府警察
    局東港分局扣押筆錄、扣押物品目錄表各1 份，及照片共8
    張等附卷可參，是認被告就上開施用毒品之任意性自白與事
    實相符，堪採信為證據。從而本件罪證明確，被告犯行洵足
    認定，應依法論科。
三、查93年修正施行之毒品危害防制條例就施用毒品者，祇於「
    初犯」及「5 年後再犯」二種情形，有其追訴條件之限制，
    即須於初犯經觀察、勒戒或強制戒治釋放後，5 年內均無施
    用毒品之行為，始能認其前所實施之觀察、勒戒或強制戒治
    已足遮斷毒癮，而得於5 年後再犯時，再予適用初犯之規定
    ，重行觀察、勒戒等程式。倘5 年內已經再犯，被依法追訴
    處罰，縱其第3 次（或第3 次以上）施用毒品之時間在初犯
    釋放5 年以後，即與「5 年後再犯」之情形有別，且因已於
    「5 年內再犯」，顯見其再犯率甚高，原實施觀察、勒戒或
    強制戒治，已無法收其實效，而無5 年戒斷期之存在，自無
    再經觀察、勒戒及強制戒治之必要，應由檢察官逕行起訴（
    最高法院95年度台非字第59號、第65號判決意旨、95年度第
    7 次刑庭會議決議意旨參照）。本件被告有如事實欄所示多
    次施用毒品案件之論罪科刑紀錄，有高等法院被告前案紀錄
    表1 份在卷可查，參諸前揭判決及決議意旨，自無再經觀察
    、勒戒及強制戒治之必要，本院自應依法就被告本次施用毒
    品之犯行予以論罪科刑，併予敘明。
四、按甲基安非他命屬毒品危害防制條例第2 條第2 項第2 款規
    定之第二級毒品，不得持有及施用，故核被告所為，係犯毒
    品危害防制條例第10條第2 項之施用第二級毒品罪。被告施
    用前持有第二級毒品之低度行為，為其該次施用第二級毒品
    之高度行為所吸收，不另論罪。另被告有上揭犯罪事實欄所
    述經有期徒刑宣告及執行完畢之情形，此有臺灣高等法院被
    告前案紀錄表1 份附卷可按，被告於有期徒刑執行完畢後，
    5 年以內故意再犯本件有期徒刑以上之罪，構成累犯，應依
    刑法第47條第1 項規定予以加重其刑。爰審酌被告前已因施
    用毒品犯行經觀察勒戒及刑之執行，且於99年間甫因施用毒
    品案件執行完畢出監後，又因施用毒品案件而經偵審程序，
    並經本院於99年1 月12日判處有罪在案，竟仍故態復萌，復
    於同年9 月30日施用毒品，無視於毒品對於自身健康之戕害
    及國家對於杜絕毒品犯罪之禁令，惟衡酌施用毒品係屬自戕
    行為，犯罪手段尚屬平和，亦未因此而危害他人，所生損害
    尚非鉅大，且被告於犯後於本院審理時坦承犯行，尚見悔意
    之犯罪後態度，另施用毒品者均有相當程度之成癮性及心理
    依賴，其犯罪心態與一般刑事犯罪之本質並不相同，應側重
    適當之醫學治療及心理矯治為宜等一切情狀，爰量處如主文
    所示之刑，以資懲儆。又扣案之甲基安非他命吸食器1 支，
    經被告供稱係供其施用毒品之用，且為警以簡易快速篩檢試
    劑分別檢測出甲基安非他命陽性反應，有採證照片附卷可查
    ，而上開扣案物品上殘存之毒品，依現行檢驗方式乃以刮除
    方式為之，仍會摻殘若干毒品無法分離，故應一併視為毒品
    ，並依毒品危害防制條例第18條第1 項前段之規定併宣告沒
    收銷燬之。
據上論斷，應依刑事訴訟法第273 條之1 第1 項、第299 條第1
項前段，毒品危害防制條例第10條第2 項、第18條第1 項前段，
刑法第11條、第47條第1 項，判決如主文。
本案經檢察官曾士哲到庭執行職務
中    華    民    國   100    年    1     月    25    日
                  刑事第四庭    法  官  李謀榮
以上正本證明與原本無異。
如不服本判決應於收受判決後10日內向本院提出上訴書狀，並
應敘述具體理由；其未敘述上訴理由者，應於上訴期間屆滿後
20日內向本院補提理由書（均須按他造當事人之人數附繕本）
「切勿逕送上級法院」。
中    華    民    國   100    年    1     月    25    日
                                書記官  蔡進吉
附錄本件論罪科刑法條：
毒品危害防制條例第10條
施用第一級毒品者，處6 月以上5 年以下有期徒刑。
施用第二級毒品者，處3 年以下有期徒刑。